# 请教陈版及大家，拟ipo企业股份支付的会计处理

提问人：liuxuan@xy 时间：2020-05-09 16:27:00
拟上市公司为保证企业管理层、核心技术人员的稳定，在报告期前通过增发股份实施股权激励，激励协议约定：自员工取得公司股份之日起，需持续为公司提供 6 年的服务，服务期限内离职的员工需将持有的公司股份以原购买价格乘以同期银行利率回转给公司实际控制人。
问：公司通过增发股份实施股权激励，被授予的股份最终不会收回，而是以原激励价格在公司管理层和核心技术人员之间流转，能否视为股份支付不存在服务期限，进而在报告期前一次性确认股份支付费用。

回答人：chenyiwei
理论上是存在 6 年的服务期限的。但IPO实务中，此类情况一般一次性确认股份支付费用。